臺灣彰化地方法院刑事判決　　　　　　　100年度易字第808號
公　訴　人　臺灣彰化地方法院檢察署檢察官
被　　　告　張嘉峻
上列被告因竊盜案件，經檢察官提起公訴（100 年度偵字第5322
號），本院依簡式審判程序判決如下：
    主  文
張嘉峻犯竊盜罪，累犯，處有期徒刑陸月；又犯踰越安全設備竊
盜罪，累犯，處有期徒刑捌月。應執行有期徒刑壹年。
    犯罪事實
一、張嘉峻前於民國89年間，因妨害自由案件，經臺灣桃園地方
    法院以89年度壢簡字第959 號判決判處有期徒刑3 月確定；
    又因竊盜案件，經同法院以89年度易字第1898號判決判處有
    期徒刑6 月確定，上開二罪，經同法院以92年度聲字第847
    號裁定定其應執行刑為有期徒刑8 月確定；復於90年間，因
    竊盜案件，經同法院以90年度壢簡字第1144號判決判處有期
    徒刑6 月確定，前開數罪經入監接續執行，於92年9 月17日
    縮刑期滿執行完畢。
二、詎張嘉峻猶不知悔改，復基於意圖為自己不法所有之各別犯
    意，為下列犯行：
（一）於96年12月26日上午7 時許，在桃園縣平鎮市○○路168
      號「桃園縣立東安國中」9 年2 班教室內，竊取東安國中
      所有由廖建智所保管置放在該教室內之投影機1 臺，得手
      後逃逸。
（二）於97年3 月10日上午7 時許，在王清旺位於桃園縣平鎮市
      ○○路7 號之住處，以翻越王清旺該住處1 樓窗戶之踰越
      安全設備之方式，進入王清旺（起訴出誤載為「許使棟」
      ，然業經蒞庭檢察官當庭更正）住處內（侵入住宅部分，
      未據告訴，僅提出竊盜告訴），徒手竊取王清旺所有置放
      在該處之桌上型電腦1 組（含主機及鍵盤）、19吋電腦螢
      幕1 臺，得手後逃逸。
（三）嗣經警獲報到場調查並將上開（一）竊盜現場遺留之煙蒂
      、上開（二）現場遺留之飲料罐送為DNA 鑑定而循線查獲
      上情。
二、案經王清旺訴由桃園縣政府警察局平鎮分局報告臺灣桃園地
    方法院檢察署檢察官呈請臺灣高等法院臺中分院檢察署檢察
    長令轉臺灣彰化地方法院檢察署檢察官偵查起訴。
    理  由
一、本件被告張嘉峻所犯係死刑、無期徒刑、最輕本刑為3 年以
    上有期徒刑以外之罪，其於準備程序中就被訴事實為有罪之
    陳述，經告知被告簡式審判程序之旨，並聽取公訴人及被告
    之意見後，本院認無不得或不宜改依簡式審判程序進行之處
    ，爰依刑事訴訟法第273 條之1 第1 項、第284 條之1 之規
    定，由法官依法獨任進行簡式審判程序審理判決，合先敘明
    。
二、上揭犯罪事實，業據被告張嘉峻於警詢及本院審理時坦承不
    諱（見臺灣桃園地方法院檢察署《下稱桃檢》偵6131號卷第
    7 至9 頁、本院審理筆錄），核與被害人兼證人廖建智於警
    詢、王清旺於警詢證述前揭時、地遭竊財物之情節大致相符
    （見桃檢偵第19至22頁），復有內政部警政署刑事警察局99
    年7 月14日刑醫字第0990084159號鑑定書（見桃檢偵第19至
    23至26頁）1 份、內政部警政署刑事警察局98年3 月4 日刑
    醫字第0980017089號驗鑑書（見桃檢偵第27至28頁）1 份、
    桃園縣政府警察局平鎮分局勘察採證同意書2 份（見桃檢偵
    第29、35頁）、勘察採證同意書1 份（見桃檢偵第31頁）、
    桃園縣政府警察局平鎮分局刑案現場勘察紀錄表3 份（見桃
    檢偵第30、34、36頁）、刑事案件證物採驗紀錄表2 份（見
    桃檢偵第32、33頁）在卷可佐（見警卷第11至13頁），堪認
    被告自白均與事實相符。本件事證明確，被告犯行均堪認定
    。
三、查，被告為犯罪事實欄二（二）所述之行為後，刑法第321
    條於100 年1 月26日修正公布，自同年月28日起施行。修正
    前刑法第321 條第1 項規定為：「犯竊盜罪而有左列情形之
    一者，處6 月以上、5 年以下有期徒刑：一、於夜間侵入住
    宅或有人居住之建築物、船艦或隱匿其內而犯之者。二、毀
    越門扇、牆垣或其他安全設備而犯之者。三、攜帶兇器而犯
    之者。四、結夥三人以上而犯之者。五、乘火災、水災或其
    他災害之際而犯之者。六、在車站或埠頭而犯之者。」；修
    正後刑法第321 條第1項 則規定為：「犯竊盜罪而有下列情
    形之一者，處6 月以上、5 年以下有期徒刑，得併科新臺幣
    10萬元以下罰金：一、侵入住宅或有人居住之建築物、船艦
    或隱匿其內而犯之者。二、毀越門扇、牆垣或其他安全設備
    而犯之者。三、攜帶兇器而犯之者。四、結夥三人以上而犯
    之者。五、乘火災、水災或其他災害之際而犯之者。六、在
    車站、埠頭、航空站或其他供水、陸、空公眾運輸之舟、車
    、航空機內而犯之者。」，修正後該條項規定乃增加得併科
    罰金之規定，並刪除原第1 款「於夜間」之要件，且就第6
    款增加「航空站、其他供水、陸、空公眾運輸之舟、車、航
    空機內」之要件，擴大加重竊盜罪之適用範圍，經比較新、
    舊法律，修正後刑法第321 條第1 項並無有利於被告之情形
    ，依刑法第2 條第1 項前段規定，就被告所為犯罪事實欄二
    、（二）之行為，自應適用被告行為時法即修正前刑法第32
    1條第1項之規定。
四、按刑法第321 條第1 項第2 款所謂「其他安全設備」，指門
    扇牆垣以外，依通常觀念足認防盜之一切設備而言，而窗戶
    具有防閑作用，依社會通常觀念足認為防盜之設備，應為所
    謂之安全設備。是核被告就犯罪事實二、（一）所為，係犯
    刑法第320 條第1 項之普通竊盜罪；就犯罪事實二、（二）
    所為，係犯修正前刑法第321 條第1 項第2 款之踰越安全設
    備竊盜罪，起訴意旨認被告係犯現行刑法（即上開修正後刑
    法）第321 條第1 項第2 款之踰越安全設備竊盜罪，容有誤
    會。又查，被告前於89年間，因妨害自由案件，經臺灣桃園
    地方法院以89年度壢簡字第959 號判決判處有期徒刑3 月確
    定；又因竊盜案件，經同法院以89年度易字第1898號判決判
    處有期徒刑6 月確定，上開二罪，經同法院以92年度聲字第
    847 號裁定定其應執行刑為有期徒刑8 月確定；復於90年間
    ，因竊盜案件，經同法院以90年度壢簡字第1144號判決判處
    有期徒刑6 月確定，前開數罪經入監接續執行，於92年9 月
    17日縮刑期滿執行完畢等情，有臺灣高等法院被告前案紀錄
    表1 份在卷可參，其於有期徒刑執行完畢後5 年內，故意再
    犯本件有期徒刑以上之2 罪，為累犯，應依刑法第47條第1
    項規定，各加重其刑。爰審酌被告不思以正當方式賺取財物
    花用，任意竊取他人財物，行為不足取，暨考量其犯罪後坦
    承犯行之犯後態度、犯罪動機、目的、手段、智識程度、生
    活及經濟狀況等一切情狀，爰分別量處如主文所示之刑並定
    其應執行之刑，以示懲儆。
據上論斷，應依刑事訴訟法第273 條之1 第1 項、第284 條之1
、第299 條第1 項前段，刑法第2 條第1 項前段、第320條第1項
、第47條第1 項、第51條第5 款，修正前刑法第321 條第1 項第
2 款，判決如主文。
本案經檢察官施教文到庭執行職務。
中    華    民    國   100    年    8     月    5    日
                  刑事第二庭      法   官  吳芙如
以上正本證明與原本無異。
如不服本判決應於收受判決後10日內向本院提出上訴書狀，並
應敘述具體理由。其未敘述上訴理由者，應於上訴期間屆滿後
20日內向本院補提理由書(均須按他造當事人之人數附繕本)
「切勿逕送上級法院」。
告訴人或被害人對於判決如有不服具備理由請求檢察官上訴者，
其上訴期間之計算係以檢察官收受判決正本之日期為準。
中    華    民    國   100    年    8     月    5     日
                                    書記官  林明俊
中華民國刑法第320條
（普通竊盜罪、竊佔罪）
意圖為自己或第三人不法之所有，而竊取他人之動產者，為竊盜
罪，處5  年以下有期徒刑、拘役或 5 百元以下罰金。
意圖為自己或第三人不法之利益，而竊佔他人之不動產者，依前
項之規定處斷。
前二項之未遂犯罰之。
修正前刑法第321 條
犯竊盜罪而有左列情形之一者，處六月以上、五年以下有期徒刑：
一、於夜間侵入住宅或有人居住之建築物、船艦或隱匿其內而犯
    之者。
二、毀越門扇、牆垣或其他安全設備而犯之者。
三、攜帶兇器而犯之者。
四、結夥三人以上而犯之者。
五、乘火災、水災或其他災害之際而犯之者。
六、在車站或埠頭而犯之者。
    前項之未遂犯罰之。